---
title: "White Wine Quality"
author: Lilya
date: June 19, 2017
output: html_document
---
   

   
## 需要探索的问题
哪个化学成分影响白葡萄酒的质量？

其中，白葡萄酒质量用quality变量表示，⾄少 3 名葡萄酒专家对每种酒的质量进⾏了评分，
分数在 0（⾮常差）和10（⾮常好）之间。分数越高，代表就的质量越好。

#### 设置knit的文件可读性
```{r global_options, include=FALSE}
knitr::opts_chunk$set(message = FALSE, warning = FALSE, echo = FALSE)
```



```{r echo=FALSE, message=FALSE, warning=FALSE, packages}
# Load all of the packages that you end up using
# in your analysis in this code chunk.

# Notice that the parameter "echo" was set to FALSE for this code chunk.
# This prevents the code from displaying in the knitted HTML output.
# You should set echo=FALSE for all code chunks in your file.
library(ggplot2)
library(gridExtra)
```


## 探索单个变量

### 查看数据整体情况
```{r}
# Load the Data
white_wine <- read.csv("wineQualityWhites.csv")

white_wine$X <- factor(white_wine$X)
white_wine$quality <- factor(white_wine$quality)

nrow(white_wine)
ncol(white_wine)

# 查看每个变量的统计数据
summary(white_wine)
```
读取相关数据，可知，
1. 该白葡萄酒数据集有13个变量，4898 条数据;      
2. 该白葡萄酒数据集质量范围在3~9分之间。    

### 用直方图来查看 quality 的分布如下：
```{r}
table(white_wine$quality)
qplot(x = quality, data = white_wine)
```
    
从图中可以看出，本数据集的质量范围在 3~9 之间，其中质量为5，6的数量最多。    
从每种质量分布的个数来看，基本属于正态分布，虽然并不标准。其中峰值为 quality=6.    

下面，使用aes_string和ggplot搭配构造直方图函数，减少代码的重复
```{r}
unit_variable_histogram <- function(feature) {
    ggplot(data=white_wine, aes_string(x = feature)) + geom_histogram()
}

unit_variable_histogram_and_binwidth <- function(feature,bin_width) {
    ggplot(data=white_wine, aes_string(x = feature)) + geom_histogram(binwidth = as.numeric(x = bin_width))
}
```


```{r}
unit_variable_histogram("fixed.acidity")
unit_variable_histogram_and_binwidth("fixed.acidity", 0.1) + xlim(4,10)
unit_variable_histogram_and_binwidth("volatile.acidity", 0.01)
unit_variable_histogram_and_binwidth("citric.acid", 0.01)
```
    
大部分 fixed.acidity 的含量在 5~9之间，其中峰值在 6~7 之间， fixed.acidity 的分布基本属于正态分布，存在一些异常值。   
去掉 fixed.acidity 大于10的部分，可以看到， fixed.acidity 的分布基本呈现正态分布。   

volatile.acidity 的分布呈现右偏斜分布，其中大部分 volatile.acidity 的含量在 0.15~0.4 之间。   
citric.acid 呈现正态分布，峰值为0.3，分布在0.5附近出现变化。      


```{r}
summary(white_wine$residual.sugar)
unit_variable_histogram_and_binwidth("residual.sugar", 0.5)
unit_variable_histogram_and_binwidth("residual.sugar", 0.05) + scale_x_log10()
```
    
residual.sugar 是正偏斜分布，由于大部分的 residual.sugar 在0~20之间。    
将 residual.sugar 取log10，可以得到一个双峰分布，如上图所示。   

```{r}
unit_variable_histogram("free.sulfur.dioxide")
unit_variable_histogram("total.sulfur.dioxide")
```
     
绝大部分的 free.sulfur.dioxide 的值分布在0~100之间， 绝大部分的 total.sulfur.dioxide 值分布在 50~250 之间。    
去掉 free.sulfur.dioxide 和 total.sulfur.dioxide 中的比较高的异常值。    

```{r}
unit_variable_histogram_and_binwidth("free.sulfur.dioxide", 1) + xlim(0,100)

unit_variable_histogram_and_binwidth("total.sulfur.dioxide", 1) + xlim(0,270)
```
     
从上图可以看出，free.sulfur.dioxide 和 total.sulfur.dioxide的分布都很均匀。

```{r}
unit_variable_histogram_and_binwidth("chlorides", 0.005)
unit_variable_histogram_and_binwidth("sulphates", 0.01)
```
     
sulphates的分布比较均匀，但chlorides的分布大部分在0.0~0.1之间，去掉chlorides中异常值，如下：    

```{r}
unit_variable_histogram_and_binwidth("chlorides", 0.001) + xlim(0.0,0.1)
```
     
去掉以后，chlorides大致呈现正态分布。

```{r}
unit_variable_histogram_and_binwidth("pH", 0.01) 
unit_variable_histogram_and_binwidth("density", 0.001) 
unit_variable_histogram_and_binwidth("alcohol", 0.1) 
```
     
pH的分布大致呈现正态分布。    
density分布大部分在0.997~1.002的范围内   
alcohol呈现偏右斜分布。    
```{r}
unit_variable_histogram_and_binwidth("density", 0.0001)  + 
  xlim(0.997,1.002)
```
     
查看alcohol的统计数据如下：    

```{r}
summary(white_wine$alcohol)
```

### 新变量acid
由于变量中包含3中酸，fixed.acidity,volatile.acidity,citric.acid, 现在新建一个变量   
acid = fixed.acidity + volatile.acidity + citric.acid，查看acid的分布。
```{r}
white_wine$acid = with(white_wine , fixed.acidity + volatile.acidity + citric.acid)
unit_variable_histogram("acid")
```


## 单变量分析

### 数据集的结构是什么？
本数据集包含4898种白葡萄酒，以及11个关于酒的化学成分的变量。   
这11个变量分别是：fixed.acidity， volatile.acidity， citric.acid， residual.sugar， chlorides，sulphates， 单位为(g / dm^3)；   
free.sulfur.dioxide，  total.sulfur.dioxide，单位为(mg / dm^3)， 
alcohol 单位为(% by volume)
density 单位为(mg / cm^3)，
pH   
这11个变量均为连续变量   
变量quality表示白葡萄酒的质量，由至少3名葡萄酒专家对每种酒的质量进行评分，分数在0（非常差）和10（非常好）之间。
    
     
### 数据集的主要特征是什么?
数据集的主要特征应该是酒精度数 alcohol 和 quality。       
      
      
### 数据集中哪些特征对于你的研究目的可能有帮助？   
pH、residual.sugar、total.sulfur.dioxide以及其他特征对我的研究可能有用。还需要后续具体查看。
     
     
### 你是否根据现有变量创建了新的变量？   
目前，根据3种酸，计算了新变量 acid，表示3种酸的总和。   
     
     
### 你研究的变量是否有不寻常的分布? 你是否对数据进行了整理、调整或者更改数据的形式?如果有的话，描述一下你为什么要这样操作？ 
新变量 acid 没有不寻常的分布，由于 fixed.acidity 的值比 volatile.acidity 和 citric.acid 大很多，将三者相加以后，主要是由 fixed.acidity 的值起作用，故而 acid 的分布整体与 fixed.acidity 的分布一致。   


## 探索2个变量

```{r}
library(GGally)

ggcorr(white_wine[,], label = TRUE, label_size = 3, label_round = 2, hjust = 0.85)
```
```{r fig.width=15, fig.height=15}
# 在r的设置中，可以调节图形本身的大小
library(GGally)
theme_set(theme_minimal(20))

# set the seed for reproducible results
set.seed(1836)
white_wine_subset <- white_wine[,c(2:13)]
names(white_wine_subset)
ggpairs(white_wine_subset[sample.int(nrow(white_wine_subset), 1000), ], 
        upper = list(continuous = wrap("cor", size = 3))) 
# 使用upper参数，可以调整字体大小
```
     
从上述相关表中可以看出，   
residual.sugar 与 density 相关度最高：0.84；   
free.sulfur.dioxide 和 total.sulfur.dioxide 相关度为：0.62
total.sulfur.dioxide 和 density 的相关度为：0.53

存在较高的负相关度的变量为：
alcohol 与 density ： -0.78    
alcohol 与 total.sulfur.dioxide： -0.45
alcohol 与 residual.sugar： -0.45   
fixed.acidity 与 pH：-0.43   

由于 quality 是分类变量，所以 quality 与其他变量的关系用箱线图来表示。
在双变量分析的箱线图中加入 jitter，能够更丰富的传递信息     

### 探索 alcohol 与 quality 的关系   
```{r}
ggplot(aes(x = quality, y = alcohol), 
      data = white_wine)  + 
  geom_boxplot()
ggplot(aes(x = quality, y = alcohol), 
      data = white_wine)  + 
  geom_jitter(alpha = 1/5) + 
  geom_boxplot(alpha = 1/5, color = "blue") + 
  stat_summary(fun.y = mean, geom = 'point', shape = 4, color = "red") + 
  geom_smooth(method = 'lm', aes(group = 1)) 
```
     
从图中可以看出， quality 与 alcohol 的变化趋势为， 随着quality的增加，alcohol的度数增加，即两者呈现正相关关系。
在箱线图中加入jitter，能传递更加丰富的信息，加入线性回归线，可以减少被极端值影响的情况，更好的反映数据之间的趋势。

## 探索 pH 与 quality的关系      
```{r}

ggplot(aes(x = quality, y = pH), 
      data = white_wine) + 
  geom_boxplot() 

ggplot(aes(x = quality, y = pH), 
      data = white_wine) + 
  geom_jitter(alpha = 1/5) + 
  geom_boxplot(alpha = 1/5, color = "blue") + 
  stat_summary(fun.y = mean, geom = 'point', shape = 4, color = "red") + 
  geom_smooth(method = 'lm', aes(group = 1))
```

从上图可以看出，quality 与 pH 的关系并不明显，呈现非常微弱的正相关关系。   

## 探索 citric.acid 与 quality的关系      
```{r}
summary(white_wine$citric.acid)

ggplot(aes(x = quality, y = citric.acid), 
      data = white_wine) + 
  geom_boxplot() 

ggplot(aes(x = quality, y = citric.acid), 
      data = white_wine) + 
  geom_jitter(alpha = 1/5) + 
  geom_boxplot(alpha = 1/5, color = "blue") + 
  stat_summary(fun.y = mean, geom = 'point', shape = 4, color = "red") + 
  geom_smooth(method = 'lm', aes(group = 1))
```
    
从上图可以看出，quality 和 citric.acid 的回归线几乎在一条水平线上，说明 citric.acid 与 quality 无相关关系 。

### 探索 residual.sugar 和 density 的关系   

```{r}

ggplot(aes(x = residual.sugar, y = density), 
      data = white_wine)  + 
  geom_jitter(alpha=1/5) 

ggplot(aes(x = residual.sugar, y = density), 
      data = white_wine)  + 
  geom_jitter(alpha=1/5) + 
  scale_x_continuous(limits = c(0,20)) + 
  geom_smooth(method = 'lm')
```
     
从图中可以看出，residual.sugar 和 density 呈正相关关系   

### 探索 total.sulfur.dioxide  和 density 的关系   
 
```{r}

ggplot(aes(x = total.sulfur.dioxide, y = density), 
      data = white_wine)  + 
  geom_jitter(alpha=1/10) 
ggplot(aes(x = total.sulfur.dioxide, y = density), 
      data = white_wine)  + 
  geom_jitter(alpha=1/10)  + 
  scale_x_continuous(limits = c(0,250)) + 
  geom_smooth(method = 'lm')
```
     
从图中可以看出，total.sulfur.dioxide  和 density 呈现正相关关系。

### 探索 alcohol 和 density 的关系   
```{r}

ggplot(aes(x = alcohol , y = density), 
      data = white_wine)  + 
  geom_jitter(alpha=1/10)  + 
  geom_smooth(method = 'lm')
```
     
从上图可以看出，alcohol 与 density 之间，呈现明显的负相关关系

### 探索 alcohol 和  total.sulfur.dioxide 的关系   
```{r}
ggplot(aes(x = total.sulfur.dioxide, y = alcohol), data = white_wine) + 
  geom_point(alpha =1/5) + 
  scale_x_continuous(limits = c(50,250)) + 
  geom_smooth(method = 'lm')
```
    
从图中可以看出，当 total.sulfur.dioxide 增加时，alcohol 整体呈现下降趋势，即两者呈现负相关关系。    


### 探索 fixed.acidity 和  pH 的关系   
```{r}

ggplot(aes(x = fixed.acidity, y = pH), data = white_wine) + 
  geom_jitter(alpha =1/5) 

ggplot(aes(x = fixed.acidity, y = pH), data = white_wine) + 
  geom_jitter(alpha =1/5, color = "#23D667") + 
  scale_x_continuous(limits = c(5,10)) + 
  geom_line(stat = "summary", fun.y = mean, color = '#7F4534') + 
  geom_smooth(method = 'lm')
```
     
从图中可以看出，fixed.acidity 的值越高，pH的值越低，即两者呈现负相关关系。   


# 双变量分析

### 谈论一下你在这部分观察到的变量之间的关系。在数据集中，我们关注的变量是如何变化的？    
在这部分中，主要探讨了 quality 和 alcohol 之间的关系。   
从观察中可以看出，随着quality 的增加， alcohol的值先减少，再增加，在quality=5时，alcohol 达到最低平均值。   
   
还探讨了 pH 与 quality 的关系，关系与上面 quality 与 alcohol 之间的关系很相似。   
也是随着quality 的增加， pH 的值先减少，再增加，在quality=5时，pH 达到最低平均值。

### 除了主要特征之外，你观察到其他特性之间的关系了吗?
residual.sugar 和 density 的关系：两者呈现正相关关系，随着 residual.sugar 增加，density 的值也增加；       
total.sulfur.dioxide  和 density 的关系：两者也呈现正相关关系，随着 total.sulfur.dioxide 增加，density 呈现增加趋势；   
alcohol   和 density 的关系：两者呈现负相关关系，随着 alcohol 增加，density 呈下降趋势；   
alcohol 和  total.sulfur.dioxide 的关系：两者呈现负相关关系；   
fixed.acidity 和  pH 的关系 ：两者呈现负相关关系，随着 fixed.acidity增加，pH呈现下降趋势。   
   
### 你发现的最强的关系是什么?
其中，最强的关系是residual.sugar 和 density的关系，从图中可以看出，两者正相关关系很明显，且相关系数为 0.84 .    

    
## 进行多变量研究  
   
### 探索 alcohol、density 和 quality之间的关系
```{r}
ggplot(aes(x = alcohol, y = density, color = quality), data = white_wine) + 
  geom_jitter(alpha = 0.2) + 
  scale_color_brewer(palette = "Blues" ) + 
  geom_smooth(method = "lm", se = FALSE,size=1) + 
  ylim(0.985, 1.005) + 
  labs(y = 'Density',x = 'Alcohol') + 
  ggtitle("density VS alcohol VS quality")
```

从图中可以看出，当alcohol一定时，density越高，quality的颜色越深，也就是说质量更高，但quality=3 和 quality = 9 这两条线并不遵循这个规律，但由于quality = 3和9 的数据相对于其他等级来说，太少了，远小于30个数据，这里有可能会出现误差。在总结规律时，暂时先不考虑这两个质量的影响。      
故，从整体上来说，当alcohol一定时，density越高，quality的质量更高。    

### 探索 alcohol, quality, pH 的关系    
```{r}
ggplot(aes(x = alcohol, y = pH, color = quality), 
       data = white_wine) + 
  geom_jitter(alpha = 0.2) + 
  scale_color_brewer(palette = "Oranges" ) +
  geom_smooth(method = "lm", se = FALSE,size=1) + 
  labs(x = 'alcohol',y = 'pH') + 
  ggtitle("alcohol VS pH VS quality")
```

从图中整体来看，alcohol = 10.5 是一个分界线，当 alcohol > 10.5 时，ph 值一定时， pH 取值越高时，quality 的质量越高。
当 alcohol < 10.5 时，关系并不明确。       

### 探索 alcohol, quality, residual.sugar 的关系    
```{r}
ggplot(aes(x = alcohol, y = residual.sugar, color = quality), 
       data=subset(white_wine, residual.sugar <22)) + 
  geom_jitter(alpha = 0.2) + 
  scale_color_brewer(palette = "Purples" ) +
  geom_smooth(method = "lm", se = FALSE,size=1) + 
  labs(x = 'alcohol',y = 'residual.sugar') + 
  ggtitle("alcohol VS residual.sugar VS quality")

ggplot(aes(x = alcohol, y = residual.sugar, color = quality), 
       data=subset(white_wine, residual.sugar <22 & quality !=3 & quality != 9)) + 
  geom_jitter(alpha = 0.2) + 
  scale_color_brewer(palette = "Purples" ) +
  geom_smooth(method = "lm", se = FALSE,size=1) + 
  labs(x = 'alcohol',y = 'residual.sugar') + 
  ggtitle("alcohol VS residual.sugar VS quality")
```
    
从上图中可以看出，当alcohol 一定时，residual.sugar 值越大，整体上 quality的值也越大，不过在 quality=3和9 时，并不遵循此规律。由于quality=3和9的数据量太小，远小于其他值，存在误差的可能性很大，我们可以暂时不考率quality=3和9的情况。
再观察图形，可以看出，从整体来说，当alcohol 一定时，residual.sugar 值越大，quality的值也越大。   


### 探索 alcohol, quality, total.sulfur.dioxide  的关系     
```{r}
ggplot(aes(x = alcohol, y = total.sulfur.dioxide, color = quality), 
       data=white_wine) + 
  geom_jitter(alpha = 0.2) + 
  scale_color_brewer(palette = "Oranges" ) +
  geom_smooth(method = "lm", se = FALSE,size=1) + 
  labs(x = 'alcohol',y = 'total.sulfur.dioxide') + 
  ggtitle("alcohol VS total.sulfur.dioxide VS quality")
```
     
当 alcohol 保持一致时， total.sulfur.dioxide 与 quality 关系并不明确，故 total.sulfur.dioxide 与 alcohol 并不是相互加强的关系。

## 多变量分析

### 需要注意   
由于quality为分布变量，如果出现一个连续变量（alcohol，sulphate等等）VS 连续变量 VS 分类变量（quality）的情况，所以我们散点图的x，y值应该为这两个连续变量，然后颜色元素应该代表分类变量quality。否则的话如这次提交中的图形将quality选为x值的话图形中的点是重叠无法看清里面的分布的。    

### 谈论一下你在这部分观察到的特性之间的关系。你探索数据时，有发现相互之间会加强的数据吗？
探索过程中发现，pH、residual.sugar、density 和 alcohol 是相互加强的关系。由于quality = 3 和 9 的数据量太少了，在 quality = 3 和 9 的趋势上，可能存在误差。

### 有哪些有趣的关系?   
暂无。

### 可选：你是否创建任何数据模型？讨论你的数据模型的优缺点.
暂无。



------

## 最后的图形以及说明

### 图形1
```{r echo=FALSE, Plot_One}
qplot(x = quality, data = white_wine) + 
  ggtitle("Whitewine quality distribution") + 
  labs(x = 'Quality (score between 0 and 10)',y = 'Count')  
```

### 图形1描述
从图中可以看出，quality分布大致呈现正态分布。其中峰值在quality=6这里。这说明了大部分酒的品质差别都不大，特别好的酒和特别差的酒都是少数。       

### 图形2
```{r echo=FALSE, Plot_Two}
ggplot(aes(x = quality, y = alcohol), 
      data = white_wine)  + 
  geom_jitter(alpha = 1/5) + 
  geom_boxplot(alpha = 1/5, color = "blue") + 
  stat_summary(fun.y = mean, geom = 'point', shape = 4, color = "red") + 
  geom_smooth(method = 'lm', aes(group = 1)) + 
  ggtitle("Whitewine quality by alcohol") + 
  labs(x = 'Quality (score between 0 and 10)',y = 'Alcohol (% by volume)')
```

### 图形2描述
从图中可以看出, quality 与 alcohol 呈现正相关关系，当 Quality 增加时， alcohol 也呈现上升趋势。   

### 图形3
```{r echo=FALSE, Plot_Three}
ggplot(aes(x = alcohol, y = pH, color = quality), 
       data = white_wine) + 
  geom_jitter(alpha = 0.2) + 
  scale_color_brewer(palette = "Oranges" ) +
  geom_smooth(method = "lm", se = FALSE,size=1) + 
  labs(x = 'alcohol (% by volume)',y = 'pH') + 
  ggtitle("alcohol VS pH VS quality") 
```

### 图形3描述
从图中整体来看，alcohol = 10.5 是一个分界线，当 alcohol > 10.5 时，ph 值一定时， pH 取值越高时，quality 的质量越高。
当 alcohol < 10.5 时，关系并不明确。     
------

## 反思
### 分析过程中的成功
1. 在进行双变量探索的过程中，使用GGally库中的ggcorr方法和ggpairs方法，一次性对所有变量做了一个大致性的分析，找到了相关度高的一些变量关系，为后续的分析提供了指导作用；   
2. 在进行箱线图分析时，使用了jitter丰富信息，并使用线性回归，找到了 quality 与 alcohol 和 pH 之间的正相关关系，验证了最开始的想法；   
3、在多变量分析的过程中，使用分组以及线性回归的方式，找到了 alcohol 与 pH 对 quality 相互叠加的正相关关系，从而可以知道，alcohol 和 pH 确实与quality 呈现正相关关系，且 alcohol 和 pH 可以相互加强。    

### 遇到的问题   
1. 由于 quality = 0，1，2，10 的数据缺少，且 quality = 3，9 的数据量太少，导致评估各种化学物质对质量的影响时，可能存在较大误差。可以有效进行评估的为 quality = 4，5，6，7，8 ；
2. 分析的过程中，发现各种化学物质与 quality 的关系并不是特别明显或明确。    
猜想这里是由于 quality 的评估标准很多样，并不是单一看化学物质的含量，还需要考虑很多其他的特征，例如产地、葡萄酒的颜色、盛放器材等，故只考察化学物质的含量，并不能得到一个特别明确的关系，只能得到一个大致的趋势；
3. 在R的各种方法使用过程中，并不是特别熟悉，故而有时候并不能很快找到最适合的表现方式，这部分需要再多熟悉。   

### 对未来工作的提议    
1. 建议收集更多的葡萄酒样本，最好能包含各个 quality 等级的数据，以便对各个等级皆有所了解，更全面的找到一些关系；   
2. 建议收集更多的参数，例如酒的颜色、粘稠度、盛放器材、产地以及其他与质量评定相关的参数；   
3. 后续可以通过机器学习来预测葡萄酒的质量。    
 
